臺灣臺北地方法院刑事判決　　　　　　 100年度簡上字第48號
上　訴　人　臺灣臺北地方法院檢察署檢察官
被　　　告　華健祥
上列上訴人因被告竊盜案件，不服本院中華民國99年12月28日99
年度簡字第4096號第一審簡易判決（聲請簡易判決處刑書案號：
99年度偵字第23896號）提起上訴，本院管轄之第二審合議庭判
決如下：
    主  文
原判決關於華健祥於民國九十九年十月四日所犯竊盜部分，暨定
應執行刑部分均撤銷。
華健祥竊盜，處罰金新臺幣壹萬伍仟元，如易服勞役，以新臺幣
壹仟元折算壹日。
其餘上訴駁回。
華健祥上開撤銷改判部分，與上訴駁回部分，應執行罰金新臺幣
壹萬捌仟元，如易服勞役，以新臺幣壹仟元折算壹日。
    事  實
一、華健祥意圖為自己不法之所有，基於竊盜之犯意，分別為下
    列行為：
    (一)於民國99年10月4日上午11時45分許，在臺北市中山區○
      ○○路○段40號大同大學圖書館內，竊取郭廷威皮包內之
      現金新臺幣（下同）2,000元。
    (二)於99年10月12日下午3時許，在同上大同大學圖書館內，
      竊取蘇怡方書包內之現金300元及ICASH卡1張（其內儲值
      100元）。
    嗣於99年10月12日下午4時許，郭廷威於上開大同大學圖書
    館內認出華健祥即為先前竊取其皮包內現金之人，經大同大
    學行政人員報警後，臺北市政府警察局中山分局圓山派出所
    警員高志宏到場就此進行盤查，在員警尚不知犯其他竊盜犯
    罪前，華健祥主動表明其於99年10月12日下午竊取蘇怡方書
    包內之現金及ICASH卡1張之行為，自首並接受裁判。
二、案經郭廷威訴由臺北市政府警察局中山分局報告臺灣臺北地
    方法院檢察署檢察官聲請簡易判決處刑。
    理  由
甲、程序部分：
    按對於簡易判決有不服者，得上訴於管轄之第二審地方法院
    合議庭。第一項之上訴，準用第三編第一章及第二章除第
    361條外之規定。又被告合法傳喚，無正當之理由不到庭者
    ，得不待其陳述，逕行判決。刑事訴訟法第455條之1第1、3
    項、第371條定有明文。查被告華健祥經向其戶籍地即新北
    市○○區○○路565號9樓之1寄送傳票，並經其母桂彩妹於
    100年3月8日代為收受，仍未於100年4月15日審理時到庭，
    此有被告之個人戶籍資料（完整姓名）查詢結果、臺灣高等
    法院在監在押全國紀錄表及本院送達回證各1份附卷可稽，
    是被告經合法傳喚，無正當理由不到庭，本院爰不待其陳述
    ，逕行判決，合先敘明。
乙、實體部分：
一、上開犯罪事實，業據被告於警詢及檢察官訊問時（偵卷第9
    至12頁、第45頁）坦承不諱，核與告訴人郭廷威警詢及本院
    訊問時（偵卷第15至16頁、本院卷第22頁）、蘇怡方於警詢
    時（偵卷第13至14頁）指述、證人即查獲員警高志宏於本院
    審理時具結證述（本院卷第37至38頁）情節相符，並有現場
    監視錄影紀錄翻拍之照片（偵卷第35至37頁、第39至41頁）
    、贓物照片（偵卷第33至34頁）、贓物認領保管單（偵卷第
    32頁）及臺北市政府警察局中山分局100年2月21日北市警中
    分刑字第10030484800號函及所附員警職務報告（本院卷第
    16之1至16之2頁）各1份附卷可憑，堪認被告前揭任意性自
    白與事實相符，本案事證明確，被告犯行堪以認定，應依法
    論科。
二、論罪科刑之理由：
    (一)核被告事實欄一、(一)、(二)所為，分係犯刑法第320條第1項
      之竊盜罪。
    (二)又其所犯如上所述各罪，犯意各別，行為互殊，應予分論
      併罰。
    (三)原審認被告事證明確，據以論罪科刑，並認均構成自首而
      予以減輕其刑，固非全屬無見。惟按對於未發覺之罪自首
      而受裁判者，得減輕其刑。刑法第62條前段定有明文。查
      證人高志宏於本院100年4月15日審理時具結證稱：其於99
      年10月12日巡邏到大同大學時，校內校警及教官告知校內
      有形跡可疑之人，當時已提及懷疑該人為之前在學校行竊
      之人，證人即至圖書館辦公室，詢問被告今日至此之動機
      及目的，被告說今日行竊得手現金300元及ICASH卡1張，
      證人依照學校提供先前99年10月4日監視器翻拍照片詢問
      被告是否認識畫面中之人，被告承認係其先前行竊，證人
      在詢問被告之前，並不知被告當天有下手行竊，校警及教
      官也未告知發覺被告當日行竊（本院卷第37至38頁）等語
      ，經核與告訴人於100年2月21日準備程序時陳稱其於99年
      10月4日遭竊後當天就調閱監視器畫面，得知被告之特徵
      ，但校方認為要先確認是否校內學生所為，故尚未報警，
      於99年10月12日在圖書館內看到被告，認為是先前偷其東
      西之人，因為被告穿著與監視器劃面相同的衣服，身材也
      一樣，告訴人就到圖書館跟行政人員講，攔住被告，並報
      警處理，所以被告沒有自首（本院卷第22頁）等語相符。
      足見員警於99年10月12日至大同大學圖書館辦公室詢問被
      告之前，業經校警及教官告知懷疑被告為先前99年10月4
      日行竊告訴人財物之人，是事實欄一、(一)部分難謂其犯罪
      尚未發覺，而與自首之要件不符。至事實欄一、(二)部分，
      係被告於其竊盜犯行經發覺前，主動告知員警高志宏，此
      部分合於自首規定。則原審就事實欄一、(一)部分認為係自
      首，並依刑法第62條前段減輕其刑，即有不當。是公訴人
      就此部分提起上訴，為有理由，應由本院將原判決此部分
      依法撤銷改判。至於事實欄一、(二)部分因屬自首無誤，則
      公訴人就此部分提起上訴，為無理由，應予駁回。
    (四)爰審酌被告並無構成累犯之前案紀錄，有臺灣高等法院被
      告前案紀錄表1份附卷可考，其身為年輕力壯之人，竟不
      思正當營生，貪圖小利，二度至大同大學圖書館內行竊，
      惟第2次行竊後經警詢問即坦承二次犯行，並就第2次部分
      自首，且事實欄一、(二)部分贓物業經追回，但尚未賠償事
      實欄一、(一)部分告訴人之損失等犯罪之動機、目的、手段
      及造成之損害等一切情狀，就事實欄一、(一)撤銷改判部分
      量處如主文第2項所示之罰金，並與上訴駁回之事實欄一
      、(二)部分所定罰金5,000元，合併定應執行之罰金，並均
      諭知罰金易服勞役之折算標準。
三、據上論斷，應依刑事訴訟法第455條之1第1項、第3項、第
    371條、第368條、第369條第1項前段、第364條、第299條第
    1 項前段，刑法第320條第1項、第62條前段、第51條第7款
    、第42條第3項前段，刑法施行法第1條之1，判決如主文。
本案經檢察官陳國安到庭執行職務
中    華    民    國   100    年    4     月    28    日
                  刑事第十三庭  審判長法  官  許泰誠
                                      法  官  林瑋桓
                                      法  官  李貞瑩
以上正本證明與原本無異。
不得上訴。
                                      書記官  陳鳳瀴
中    華    民    國   100    年    4     月    28    日